# 拟IPO 企业股权代持涉及到哪些会计问题

提问人：EYMARTIN 时间：2022-05-01 09:41:52
论坛的好友们，我最近在写论文，探讨拟IPO企业股权代持问题
想问问大家 实务中股权代持会主要涉及哪些会计问题
目前我了解到的 涉及到 是否认定为股份支付 是否认定为同一控制下企业合并？
谢谢大家了

回答人：chenyiwei
可能涉及的问题：实际控制人认定和控制权架构的判断；关联方及关联交易的范围界定；收购资产等重组是否构成同一控制下合并的判断；授予股份是否构成股份支付的判断等。